臺灣桃園地方法院刑事判決　　　　　 100年度審交訴字第39號
公　訴　人　臺灣桃園地方法院檢察署檢察官
被　　　告　張友柏
上列被告因肇事遺棄罪等案件，經檢察官提起公訴（99年度偵字
第17337 號），被告於準備程序進行中為有罪陳述，經本院合議
庭裁定由受命法官獨任進行簡式審判程序，判決如下：
    主      文
張友柏服用酒類，不能安全駕駛動力交通工具而駕駛，處有期徒
刑貳月，如易科罰金，以新臺幣壹仟元折算壹日。又駕駛動力交
通工具肇事，致人受傷而逃逸，處有期徒刑伍月，如易科罰金，
以新臺幣壹仟元折算壹日。應執行有期徒刑陸月，如易科罰金，
以新臺幣壹仟元折算壹日。緩刑年。
    事實及理由
一、被告所犯之罪，為死刑、無期徒刑、最輕本刑3 年以上有期
    徒刑或高等法院管轄第一審案件以外之罪，而被告於本院準
    備程序進行中，就被訴事實為有罪之陳述，經本院告知簡式
    審判程序意旨，並聽取公訴人及被告之意見後，依刑事訴訟
    法第273 條之1 第1 項之規定，裁定依簡式審判程序審理。
二、犯罪事實：
    張友柏於民國99年5 月21日晚間9 時30分許，在桃園縣中壢
    市○○○路○ 段某餐廳飲用酒類後，已達不能安全駕駛動力
    交通工具之程度，猶駕駛車牌號碼8P－3835號自小客車，沿
    桃園縣八德市○○路往桃園方向行駛，嗣於同日晚間9 時50
    分許，途經桃園縣八德市○○路1338號前，因違規跨越中央
    分向限制線駛入對向來車道超越前車，適有同向左後方之呂
    宗頤亦騎乘車牌號碼027 －BBR 號重型機車違規超車，張友
    柏不慎撞及呂宗頤所騎乘之重型機車，致呂宗頤人車衝撞朱
    永志所有，停放在路旁之車牌號碼7885－WD號自小客車，呂
    宗頤因此受有臉部、驅幹及四肢多處擦挫傷等傷害（張友柏
    所涉犯過失傷害部分，業據呂宗頤撤回告訴，另由本院為不
    受理判決）。張友柏於上開時、地肇事後，竟未下車採取任
    何必要之救護措施，復未報警處理或留在現場處理車禍相關
    事宜，另行基於肇事逃逸之犯意，旋即駕車逃離現場，嗣於
    同日晚間10時40分許，始至桃園縣政府警察局桃園分局大樹
    派出所自首，經警於同日晚間11時35分許，對張友柏進行酒
    測，測得其呼氣酒精濃度達每公升0.33毫克。
三、認定被告犯罪所憑之證據：
  (一)被告張友柏於警詢、偵訊及本院審理時之自白。
  (二)證人即告訴人呂宗頤於警詢、檢察事務官詢問及偵查中之證
    述，證人朱志永於警詢中之證述。
  (三)桃園縣政府警察局道路交通事故當事人酒精測定紀錄表、桃
    園縣政府警察局汽車駕駛人酒後生理協調平衡檢測紀錄卡、
    刑法第一百八十五條之三案件測試觀察紀錄表、桃園縣政府
    警察局道路交通事故肇事人自首情形紀錄表、道路交通事故
    現場圖、道路交通事故調查報告（一）（二）表、桃園縣政
    府警察局舉發違反道路交通管理事件通知單、呂宗頤之99年
    5 月28日、99年7 月1 日行政院衛生署桃園醫院診斷證明書
    各1 份，現場暨車損照片10張。
四、核被告所為，分別係犯刑法第185 條之3 之不能安全駕駛動
    力交通工具罪及刑法第185 條之4 之肇事逃逸罪。被告所犯
    上開二罪，犯意不同，行為互殊，應分論併罰。又被告於偵
    查機關發覺其犯罪前，自行至桃園縣政府警察局桃園分局大
    樹派出所向警員承認其為肇事人，並進而接受本件裁判等情
    ，有桃園縣政府警察局道路交通事故肇事人自首情形紀錄表
    1 份在卷可稽，合於刑法第62條前段所定對於未發覺之犯罪
    自首而接受裁判之要件，爰依該條規定減輕其刑。爰審酌被
    告酒後注意力降低，已達不能安全駕駛動力交通工具之程度
    ，猶無視法律禁令而駕車上路，對於路上人車生命、身體安
    全造成之潛在危害，以及因而未遵守道路交通安全規則而肇
    事，並致被害人受有傷害，惟被告犯罪後坦承犯行，並依民
    事判決主文所示為全額給付，兼衡以被告之生活狀況、智識
    程度、素行良好等一切情狀，分別量處如主文所示之刑及定
    其應執行之刑，並均諭知易科罰金折算標準。又被告未曾因
    故意犯罪受有期徒刑以上刑之宣告，有臺灣高等法院被告前
    案紀錄表在卷可查，其因一時失慮致罹刑章，本院認經此偵
    審教訓，當足收警惕懲儆之效，信無再犯之虞，因認對其宣
    告之刑以暫不執行為適當，爰併諭知緩刑3 年，以啟自新。
五、應適用之法條：
    刑事訴訟法第273 條之1 第1 項、第299 條第1 項前段、第
    310 條之2 、第454 條第1 項，刑法第185 條之3 、第 185
    條之4 、第62條前段、第41條第1 項前段、第51條第5 款、
    第74條第1 項第1 款，刑法施行法第1 條之1 第1 項。
六、如不服本判決，應於判決送達後10日內向本院提出上訴狀（
    應附繕本），其未敘述上訴理由者，應於上訴期間屆滿後20
    日內補提理由書狀於本院，上訴於臺灣高等法院。
本案經檢察官高文政到庭執行職務。
中    華    民    國   100    年    10    月    27    日
                  交通法庭  法  官  黃翊哲
以上正本證明與原本無異。
                            書記官  林宜亭
中    華    民    國   100    年    10    月    27    日
附錄本案論罪科刑法條：
中華民國刑法第185條之3
服用毒品、麻醉藥品、酒類或其他相類之物，不能安全駕駛動力
交通工具而駕駛者，處1 年以下有期徒刑、拘役或科或併科15萬
元以下罰金。
中華民國刑法第185 條之4
駕駛動力交通工具肇事，致人死傷而逃逸者，處6 月以上5 年以
下有期徒刑。